# 请教合作研发费用加计扣除问题咨询

提问人：小叶子 1990 时间：2021-03-11 14:33:04
我公司和其他单位合作研发某个项目，各享有50%权益，实际研发工作均在我公司，外部单位只是根据合同分阶段支付一部分研发费，问题一：
2020 年，该项目发生研发费 100 万，收到合作方的款项 20 万，请问这 20 万是要冲减研发费用吗？如果我们做研发费用加计扣除，是否需要按照 80万来作为计算依据。
问题二： 2021 年该研发项目预计发生支出 20 万项目，但是会收到合作方 40 万，那么 2021 年研发费用变成-20万是否合理呢？
问题三:假如 2021 年研发完成，整个项目一共 120 万支出，两年综合来看，实际我方支出 60 万，那研发加计扣除的金额是不是应该按照 60 万加计扣除？而不是 80 万。这种矛盾在实际中应该怎么处理呢

回答人：chenyiwei
你的这些问题的处理都与研发合作协议的具体条款安排相关，需要进一步了解。另外可以先看看《中审众环研究 2020 》之“问题1-2-11（研发过程中收到合作研发单位支付超过研发成本支出的研发款项的处理）”等。